【裁判字號】    95,交抗,756
【裁判日期】    951013
【裁判案由】    違反道路交通管理處罰條例
【裁判全文】
臺灣高等法院交通事件裁定             95年度交抗字第756號
抗  告  人
即異 議 人  甲○○原名劉自.
上列抗告人因違反道路交通管理處罰條例案件，不服臺灣板橋地
方法院，中華民國95年7月31日95年度交聲字第1333號裁定（原
處分字號：交通部公路總局臺北區監理所板橋監理站95年6月29
日板監裁字第裁41─Ｃ00000000號裁決書），提起抗告，本院裁
定如下：
    主  文
原裁定撤銷，發回臺灣板橋地方法院。
    理  由
一、抗告人提起抗告意旨以：其原來以領用統一編號為：Ｚ00000
    0000號之國民身分證，即考領有重型機車駕駛執照，只是逾
    期未去監理單位換新，原審未經傳喚詳查，遽認抗告人係「
    未領有駕駛執照駕車」，率爾作成裁定，顯有未合，而指摘
    原裁定不當云云。
二、按道路交通案件處理辦法第4條第1項規定：「聲明異議之處
    理，除準用刑事訴訟法有關規定外，依本辦法之規定處理之
    。」又刑事訴訟法第165條第1項規定卷宗內之筆錄及其他文
    書可為證據者，應向被告宣讀或告以要旨。
三、經查抗告人於聲明異議時已否認有「未領有駕駛執照駕車」
    之違規（本件異議範圍）情事，而是「未帶駕照」、「駕照
    逾期多年未辦理補發」，但原審未傳訊抗告人，給抗告人辯
    解之機會，以發現實質之真實。原審遽採卷附原審依職權以
    「身分證統一編號：Ｚ000000000號」查詢之「證號查詢汽車
    駕駛人」、「證號查詢機車駕駛人」，作為斷案之資料；未
    以抗告人原來之「身分證統一編號：Ｚ000000000號」查證自
    有未合。本院審理中，交通部公路總局臺北區監理所於95
    年月29日以北監駕字第0950056588號函覆本院，稱：「身分
    證統一編號：Ｚ000000000號」劉志強君，於80年8月30日考
    領重型機車駕照，有效日期至87年6月23日。而依卷附之戶
    籍謄本，本件抗告人原名為劉「自」強，身分證統一編號為
    ：Ｚ000000000號，兩者身分證字號相同，則抗告人是否為前
    已考領有重型機車駕照之劉「志」強，非無疑問。是原審未
    予詳查，逕將抗告人之聲明異議駁回，尚有未洽。抗告意旨
    指摘及此，為有理由，為兼顧審級利益，爰將原裁定撤銷，
    發回原審法院。
據上論結，依道路交通事件處理辦法第26條、刑事訴訟法第413
條前段，裁定如主文。
中    華    民    國    95    年    10    月    13    日
                  刑事第十三庭  審判長法  官  曾  德  水
                                      法  官  林  婷  立
                                      法  官  王  炳  梁
以上正本證明與原本無異。
不得再抗告。
                                      書記官  廖  逸   柔
中    華    民    國    95    年    10    月    13    日


司法院資訊處製作；財團法人民間司法改革基金會備份。
